【裁判字號】    99,審訴,2884
【裁判日期】    990929
【裁判案由】    毒品危害防制條例
【裁判全文】
臺灣高雄地方法院刑事判決            99年度審訴字第2884號
公  訴  人  臺灣高雄地方法院檢察署檢察官
被      告  甲○○
上列被告因違反毒品危害防制條例案件，經檢察官提起公訴（99
年度毒偵字第3078號、第3923號），本院以簡式審判程序審理，
判決如下：
    主  文
甲○○犯如附表所示之肆罪，各處如附表所示之刑。應執行有期
徒刑壹年捌月。
    事  實
一、甲○○前因施用毒品案件，經本院以97年度毒聲字第97號裁
    定送觀察、勒戒後，認有繼續施用毒品傾向，再以97年度毒
    聲字第404 號裁定令入戒治處所施以強制戒治，於民國98年
    1 月22日執行完畢釋放，並由臺灣高雄地方法院檢察署檢察
    官以98年度戒毒偵字第45號為不起訴處分確定。另因偽證案
    件，經本院以97年度審訴字第4663號判決判處有期徒刑3 月
    確定，於98年4 月21日縮刑期滿執行完畢。
二、詎甲○○仍不知戒絕毒癮，明知海洛因、甲基安非他命分係
    屬毒品危害防制條例第2 條第2 項第1 款、第2 款所定之第
    一級、第二級毒品，不得持有、施用，竟於前開強制戒治執
    行完畢釋放後5 年內，基於施用第一級毒品海洛因之犯意，
    於附表編號1 、編號3 所示時地，以上開各編號所示方式，
    施用第一級毒品海洛因各1 次；另基於施用第二級毒品甲基
    安非他命之犯意，於附表編號2 、編號4 所示時地，以上開
    各編號所示方法，施用第二級毒品甲基安非他命各1 次，嗣
    經警分別查獲（施用時間、地點、方式、查獲時地，均如附
    表所示）。
三、案經高雄縣政府警察局林園分局、鳳山分局先後報請臺灣高
    雄地方法院檢察署檢察官偵查起訴。
    理  由
一、被告甲○○所犯係死刑、無期徒刑、最輕本刑為3 年以上有
    期徒刑以外之罪，其於準備程序就前揭被訴事實為有罪之陳
    述，經受命法官告知簡式審判程序之旨，並聽取其與公訴人
    意見後，本院認無不得或不宜改依簡式審判程序進行之處，
    爰依刑事訴訟法第273 條之1 第1 項、第284 條之1 ，裁定
    本件由受命法官獨任進行簡式審判程序，合先敘明。
二、上揭事實，業據被告於本院審理時坦承不諱，且其先後2 次
    為警採集尿液，檢驗結果均呈嗎啡即海洛因代謝物及甲基安
    非他命陽性反應，此有臺灣檢驗科技股份有限公司出具之濫
    用藥物尿液檢驗報告（檢體編號分別為：林偵0125號、150
    號）共2 紙在卷可稽。被告上開自白與事實相符，自可採為
    認定事實之證據，其確有如附表編號1 至編號4 所示施用毒
    品之犯行，均堪認定。
三、按觀察、勒戒或強制戒治執行完畢釋放後，5 年內再犯第10
    條施用毒品之罪者，檢察官或少年法院（地方法院少年法庭
    ）應依法追訴或裁定交付審理，毒品危害防制條例第23條第
    2 項定有明文。本件被告前因施用毒品案件，經本院裁定送
    觀察、勒戒後，因認有繼續施用毒品傾向，再以裁定令入戒
    治處所施以強制戒治，於98年1 月22日執行完畢釋放，由臺
    灣高雄地方法院檢察署檢察官以98年度戒毒偵字第45號不起
    訴處分確定之事實，有臺灣高等法院被告前案紀錄表1 份附
    卷可參，其於強制戒治執行完畢釋放後，5 年內再犯本件施
    用毒品案件，依前開說明，應依法追訴。本件事證明確，被
    告犯行洵堪認定，應予依法論科。
四、核被告就附表編號1 、編號3 所為，均係犯毒品危害防制條
    例第10條第1 項施用第一級毒品罪；就附表編號2 、編號4
    所為，則均係犯同條例第10條第2 項施用第二級毒品罪。被
    告持有第一、二級毒品進而施用，持有之低度行為各為施用
    之高度行為所吸收，均不另論持有毒品之罪。被告所犯上開
    4 罪，時間有異，犯意各別，行為互殊，應予分論併罰。又
    被告前有如事實欄所載犯罪科刑及執行情形，有上開前案紀
    錄表在卷可按，其於受徒刑執行完畢後，5 年以內故意再犯
    本件有期徒刑以上之4 罪，均為累犯，應依刑法第47條第1
    項規定，各加重其刑。本院審酌被告前因施用毒品案件經觀
    察勒戒、強制戒治，仍未能徹底戒絕毒品，復犯本案，顯見
    其無戒毒悔改之意，有入監矯治之必要：惟念其犯後坦承犯
    行，及施用毒品乃戕害自身健康，尚未直接危害他人，反社
    會性不高等一切情狀，分別量處如主文所示之刑，並定其應
    執行刑，以資懲儆。
據上論斷，應依刑事訴訟法第273 條之1 第1 項、第299 條第1
項前段，毒品危害防制條例第10條第1 項、第2 項，刑法第11條
前段、第47條第1 項、第51條第5 款，判決如主文。
本案經檢察官余彬誠到庭執行職務。
中    華    民    國    99    年    9     月    29    日
                  刑事第十庭  法  官  楊佩蓉
以上正本證明與原本無異。
如不服本判決應於收受送達後10日內向本院提出上訴書狀，並應
敘述具體理由；如未敘述上訴理由者，應於上訴期間屆滿後20日
內向本院補提理由書（均須按他造當事人之人數附繕本）「切勿
逕送上級法院」。
中    華    民    國    99    年    9     月    29    日
                              書記官  陳蓉柔
附錄本案判決論罪科刑法條：
毒品危害防制條例第10條
施用第一級毒品者，處6 月以上5 年以下有期徒刑。
施用第二級毒品者，處3 年以下有期徒刑。
附表
┌──┬────┬─────┬─────┬──────────┬─────────┐
│編號│犯罪時間│ 犯罪地點 │犯罪方法  │查獲時地            │所犯之罪及宣告刑  │
│    │        │          │          │                    │                  │
├──┼────┼─────┼─────┼──────────┼─────────┤
│ 1  │99年2 月│高雄縣大寮│以將海洛因│於99年2 月26日14時許│甲○○犯施用第一級│
│    │24日某時│鄉○○○路│摻入香菸內│，在高雄縣大寮鄉光明│毒品罪，累犯，處有│
│    │許      │228 號住處│點燃之方式│路一段發生交通事故，│期徒刑捌月。      │
│    │        │          │施用第一級│經警發覺其為毒品列管│                  │
│    │        │          │毒品海洛因│人口，徵得其同意採集│                  │
│    │        │          │1 次      │尿液送驗，檢驗結果呈│                  │
│    │        │          │          │嗎啡及甲基安非他命陽│                  │
│    │        │          │          │性反應。            │                  │
├──┼────┼─────┼─────┼──────────┼─────────┤
│ 2  │99年2 月│高雄縣林園│以將甲基安│同上                │甲○○犯施用第二級│
│    │24日某時│鄉某地    │非他命摻入│                    │毒品罪，累犯，處有│
│    │許      │          │香菸內點燃│                    │期徒刑肆月。      │
│    │        │          │之方式施用│                    │                  │
│    │        │          │第二級毒品│                    │                  │
│    │        │          │甲基安非他│                    │                  │
│    │        │          │命1 次    │                    │                  │
├──┼────┼─────┼─────┼──────────┼─────────┤
│ 3  │99年5 月│高雄縣大寮│以將海洛因│於99年5 月29日12時40│甲○○犯施用第一級│
│    │28日21時│鄉○○○路│摻入香菸內│分許，在高雄縣鳳山市│毒品罪，累犯，處有│
│    │許      │228 號住處│點燃之方式│中山東路192 巷101 巷│期徒刑捌月。      │
│    │        │廁所內    │施用第一級│2 號旁，甲○○之友人│                  │
│    │        │          │毒品海洛因│張恩輔涉嫌販賣毒品案│                  │
│    │        │          │1 次      │件為警查獲，警方徵得│                  │
│    │        │          │          │甲○○同意採集尿液送│                  │
│    │        │          │          │驗，檢驗結果呈嗎啡及│                  │
│    │        │          │          │甲基安非他命陽性反應│                  │
│    │        │          │          │。                  │                  │
├──┼────┼─────┼─────┼──────────┼─────────┤
│ 4  │99年5 月│高雄縣鳳山│以將甲基安│同上                │甲○○犯施用第二級│
│    │28日某時│市○○○路│非他命摻入│                    │毒品罪，累犯，處有│
│    │許      │某巷內之車│香菸內點燃│                    │期徒刑肆月。      │
│    │        │子裡      │之方式施用│                    │                  │
│    │        │          │第二級毒品│                    │                  │
│    │        │          │甲基安非他│                    │                  │
│    │        │          │命1 次    │                    │                  │
└──┴────┴─────┴─────┴──────────┴─────────┘


司法院資訊處製作；財團法人民間司法改革基金會備份。
